臺灣高等法院高雄分院刑事判決
111年度上訴字第313號
上  訴  人  
即  被  告  余紳華



選任辯護人  楊啟志律師（法扶律師）
上  訴  人  
即  被  告  陸明宏



選任辯護人  侯捷翔律師
上列上訴人因違反槍砲彈藥刀械管制條例案件，不服臺灣橋頭地
方法院108年度訴字第403號，中華民國110年12月24日第一審判
決（起訴案號：臺灣橋頭地方檢察署108年度偵字第2273號、第3
162號、第5583號），提起上訴，本院判決如下：
    主  文
一、原判決關於余紳華有罪部分之宣告刑撤銷。
二、余紳華經原判決所判處之「非法持有可發射子彈具殺傷力之
    槍枝罪」，處有期徒刑伍年，併科罰金新臺幣拾萬元，罰金
    如易服勞役，以新臺幣壹仟元折算壹日。
三、其他上訴駁回。　　
    事實及理由
壹、程序事項：刑事訴訟法第348條第3項規定：「上訴得明示僅
    就判決之刑、沒收或保安處分一部為之」，而其立法理由指
    出：「為尊重當事人設定攻防之範圍，並減輕上訴審審理之
    負擔，容許上訴權人僅針對刑、沒收或保安處分一部提起上
    訴，其未表明上訴之認定犯罪事實部分，則不在第二審之審
    判範圍。如為數罪併罰之案件，亦得僅針對各罪之刑、沒收
    、保安處分或對併罰所定之應執行刑、沒收、保安處分，提
    起上訴，其效力不及於原審所認定之各犯罪事實，此部分犯
    罪事實不在上訴審審查範圍」。故依據現行法律的規定，科
    刑事項已可不隨同其犯罪事實而單獨成為上訴之標的，且於
    上訴人明示僅就科刑事項上訴時，第二審法院即不再就原審
    法院所認定之犯罪事實為審查，而應以原審法院所認定之犯
    罪事實，作為論認原審量刑妥適與否的判斷基礎。本件上訴
    人即被告余紳華（下稱被告余紳華）於本院準備程序及審判
    程序中，已明示只對原審之科刑事項提起上訴，至於原審所
    為其他判決內容，則不在其上訴範圍（本院卷第152、200頁
    ）。依據前述說明，本院關於被告余紳華上訴部分，僅就原
    審判決量刑妥適與否進行審理，至於原審判決其他部分，則
    非本院審查範圍，先予說明。
貳、犯罪事實
一、本案據以審查關於被告余紳華量刑妥適與否之原審所認定之
    犯罪事實：余紳華明知可發射子彈具有殺傷力之改造槍枝及
    子彈，均屬槍砲彈藥刀械管制條例所列管之物品，未經許可
    不得非法持有，竟基於持有可發射子彈具有殺傷力之槍枝及
    子彈之犯意，自民國108 年1 月間某日起，經姓名年籍不詳
    之人於不詳地點交付取得附表編號1 、3 所示之可發射子彈
    具有殺傷力之改造手槍共2 把及如附表編號4 所示具殺傷力
    之非制式子彈共6 顆，而非法持有上述槍枝、子彈。期間並
    委託陸明宏將上述槍枝、子彈，寄藏在陸明宏所經營、位於
    高雄市○○區○○路000 ○0 號的工廠內，直到108 年2 月18日
    下午3點45分，經警方持搜索票前往該工廠執行搜索而查獲
    時為止。
二、關於陸明宏部分：陸明宏知道可發射子彈具有殺傷力的改造
    槍枝及具有殺傷力的子彈，都是屬於管制物品，沒有經過中
    央主管機關的許可，不能夠擅自寄藏，卻仍然基於非法寄藏
    可發射子彈具有殺傷力之改造手槍及具殺傷力子彈的犯罪故
    意，於108 年2月16日，在其所經營之前述工廠2樓房間內，
    受友人余紳華所託，未經許可代為保管附表一編號1 、3 、
    4所示之可發射子彈具有殺傷力的改造手槍2把及具殺傷力的
    非制式子彈6顆，將該等槍枝、子彈藏放在其上述工廠1樓工
    具間內。之後警方人員於108 年2 月18日下午3點45分，持
    搜索票前往前述工廠執行搜索，當場扣得附表所示物品，因
    而查獲。　　　　
參、證據能力：
一、本件同案被告余紳華、證人王俊南於警詢中所為的陳述，對
    上訴人即被告陸明宏（下稱被告陸明宏）而言，均屬被告以
    外之人在審判外的陳述，且經被告陸明宏及其辯護人在本院
    審理中主張不具有證據能力，而因上述證據並無刑事訴訟法
    第159 條之2 至第159 條之4 或其他法律所規定例外得作為
    證據的情形，依照刑事訴訟法第159 條第1 項的規定，自不
    得作為認定本案被告陸明宏犯罪事實的積極證據使用。
二、本件作為證據使用的其他審判外陳述，檢察官、被告陸明宏
    及其辯護人在本院審判程序中都同意有證據能力（本院卷第
    208頁），本院並考量這些陳述作成時的情況正常，所取得
    的過程也沒有瑕疵，且與本案相關的待證事實具有關連性，
    並依法踐行調查證據程序，基於尊重當事人對於傳聞證據的
    處分權，及證據資料越豐富越有助於真實發現的理念，故認
    作為證據應屬適當，依照刑事訴訟法第159 條之5 第1 項的
    規定，這些審判外的陳述都具有證據能力。
肆、認定被告陸明宏犯罪事實所憑之證據及其認定的理由
一、被告陸明宏對於犯罪事實的意見：陸明宏坦承警方人員有於
    犯罪事實二所載的時間，在其所經營之工廠1樓工具間內，
    扣得前述具殺傷力的槍枝、子彈，但否認有寄藏該等槍彈之
    犯行，辯稱：我不知道是誰將槍枝、子彈放在我工廠1樓的
    工具間內。
二、本件依據下列各項證據，可以證明被告陸明宏有犯罪事實二
    所載的犯罪行為：
　㈠被告陸明宏於警詢、偵訊中的供述：證明本案全部犯罪事實
    。
　㈡同案被告余紳華於偵訊中的證述（偵1卷第179至181、184頁
    ）：證明余紳華有將附表編號1、3、4所示槍枝、子彈交給
    陸明宏寄藏之事實。
　㈢本件搜索扣押筆錄、扣押物品目錄表（偵1卷第101至109頁）
    、扣押物品照片（偵1卷第47頁、偵2卷第53至55頁）、内政
    部警政署刑事警察局108年4月1日刑鑑字第1080020472號鑑
    定書（偵1卷第209至216頁）、108年12月17日刑鑑字第1088
    014150號鑑定書（原審訴1卷第221頁）：證明警方人員於前
    述時、地搜索時，有扣得附表所示物品，其中附表編號1、3
    所示槍枝均具有殺傷力，而附表編號4所示子彈中之6顆子彈
    ，亦具有殺傷力。
三、被告陸明宏雖然以前述辯解否認犯行，然而：
　㈠同案被告余紳華於108年2月19日偵訊時證述：我與陸明宏有
    一起配合工作，也會住在陸明宏上述工廠2樓的房間。而本
    件遭查獲的2把槍枝及子彈，是朋友拿給我的，之後我有把
    該等槍枝跟子彈拿給陸明宏，要他幫我收一下，陸明宏當時
    也知道那是槍枝跟子彈，但沒說什麼，就拿到樓下（指上述
    工廠1樓）去放（偵1卷第179至180頁），而明確指稱陸明宏
    有收受、保管前述槍枝、子彈的行為。
　㈡被告陸明宏於108年2月19日偵訊中，曾經供稱：警方搜索查
    扣的物品中，除附表編號8至13、17所示物品及1組吸食器是
    我所有外，其他物品都是余紳華帶來的。其中的2把槍及子
    彈，是上星期六（指108年2月16日）余紳華以袋子帶來的，
    他有打開袋子給我看，之後他就放到2樓房間裡面，當時我
    有請他拿走，他笑一笑沒有回答，後來我不知道他拿到哪裡
    ，之後就出現在1樓的工具間。而於過年之前（108年農曆正
    月初一為2月5日），余紳華也曾拿槍及子彈給我看，並要我
    收起來，我就放在2樓的房間。之後他把槍及子彈帶走，於2
    月16日才又把槍及子彈拿回來（偵1卷第183頁）。由上述供
    述內容可知，陸明宏當時雖然否認有於108年2月16日為余紳
    華寄藏前述槍枝、子彈，但陳明其知悉本案遭查獲的槍彈乃
    是余紳華所有，並非如其於本院審理中所辯，不知道該等槍
    彈來源為何，先予指明。而因陸明宏此等供述內容，與前述
    余紳華於同日偵訊中的證詞明顯不符，檢察官乃又令余紳華
    入庭與陸明宏對質，余紳華並當庭陳稱：「（問：槍及子彈
    是誰放到1樓工具間？）是陸明宏放的」，而陸明宏在場聽
    聞余紳華的指證後，即供稱：「（問：2把槍及子彈是你放
    到1樓工具間的？）我不知道，我並沒有拿下去，之後是放
    在樓上」、「（問：你的意思是余紳華說謊嗎？）工具間的
    鑰匙都放在樓下」、「（問：是否承認寄藏手槍及子彈？）
    第一次的時候我收了1把槍及子彈，但後來被余紳華拿走了
    。第二把槍是我收下來放在樓上，但忘記為何會被收到工具
    間，應該也是我收到工具間的」、「（問：為何你於警詢稱
    隔天早上9點才發現手槍及子彈放在1樓工具間？）應該是我
    放的」（偵1卷第184頁），可知陸明宏於該次偵訊的後半段
    訊問過程中，已經自承有將余紳華所交付的槍枝、子彈，收
    藏到其工廠1樓工具間放置的行為。
　㈢被告陸明宏的辯護人雖然主張：被告於前述偵訊後半段所為
    的供述，只承認其第二次有收受1把槍（無子彈），此與檢
    察官起訴之2把槍且有子彈，並不相同；且陸明宏該次供述
    ，亦未陳稱其所收受的槍枝即為本案遭查獲的槍枝；另陸明
    宏當時是稱：「應該是其收到工具間」，足見其對於是否有
    把槍枝放到1樓工具間並不確定。因此，難認被告當時有自
    白本件犯行。然而：
　⒈關於被告陸明宏於108年2月19日偵訊後半段所陳述收受、放
    置到其工廠1樓工具間之槍枝、子彈，是否為本案槍彈部分
    ：檢察官此次偵訊，乃是警方於前一日在陸明宏上述工廠1
    樓工具間扣獲本案槍彈後，旋將陸明宏移送檢方複訊時所為
    ；且檢察官於該次偵訊中，開宗明義即是在向陸明宏確認本
    案扣案物品的來源（偵1卷第183頁），且後半段之偵訊重點
    ，更是聚焦在「工廠1樓工具間所查獲之槍彈」。依此等情
    狀綜合觀之，除被告陸明宏所自行提及之「過年前余紳華所
    交付的槍彈」，因無客觀事證而難以確認是否確為本案槍彈
    外，陸明宏於該次偵訊中所述關於「余紳華於108年2月16日
    所拿來的槍彈」，當是就本案扣獲的槍彈為陳述，並無指稱
    其他槍彈的情形。
　⒉關於被告陸明宏於108年2月19日偵訊後半段所陳述收受、放
    置到其工廠1樓工具間之槍枝、子彈數量部分：陸明宏於該
    次偵訊中，雖然一開始僅供稱其收受、放置到1樓工具間者
    為「第2把槍」（即只有1把槍、無子彈），但此與本案槍彈
    查獲情形及陸明宏於警詢中的供述均有不同，故檢察官旋即
    質問：「為何你於警詢稱隔天早上9點才發現手槍及『子彈』
    放在1樓工具間？」，而陸明宏也答稱：「應該是我放的」
    ，則依此等問答內容，顯然應結合陸明宏警詢中的陳述，才
    能瞭解其供述的完整意涵。而陸明宏於同日警詢中乃是供稱
    ：余紳華於108年02月16日下午3、4點左右，以警方所查扣
    之手提袋，盛裝查獲的『這2把改造手槍』及『子彈』拿到我的
    工廠2樓房間内，當時余紳華將這2把手槍拿出來並拉滑套看
    槍管，之後就收起來放在我2樓房間内的床舖旁邊。隔天早
    上9點多，我前往1樓工具間要拿工具時，看到余紳華昨晚盛
    裝槍彈的袋子放在1樓工具間最裡面的角落處，這2把改造手
    槍及子彈就是從2月17日早上藏放於工具間到昨（18）日被
    警方查獲為止（偵1卷第14頁）。由此可知，被告陸明宏於1
    08年2月19日經檢察官提出上述質疑後，已經改口承認：「
    其於警詢中所稱『2月17日早上在1樓工具間所發現的2把槍枝
    及子彈』，實際乃是其拿到該處所放置」，而與檢察官所起
    訴其寄藏槍彈的事實相同。
　⒊被告陸明宏於108年2月19日偵訊中，雖先後2次供稱：「槍彈
    『應該』是我放到工具間的」，而以推測的語氣為此等陳述。
    然而，「本案槍彈是否是陸明宏放置到其工廠1樓工具間」
    此一事項，乃是陸明宏所親身經歷之事，且依陸明宏所為供
    述情節，此事乃是於其接受偵訊前2、3天所發生，按理並無
    因時間經過長久而記憶模糊的可能。故此事項對陸明宏而言
    ，乃屬「非有即無」的事情，並無予以推測的空間，故陸明
    宏若未將本案槍彈放置到其工廠1樓工具間，自當會予以否
    認，而無為前述陳述的可能。再審酌陸明宏於為此等陳述之
    前，乃是否認有將本案槍彈放置到其工廠1樓工具間之舉，
    之後是經檢察官命余紳華當庭與陸明宏對質、質疑陸明宏所
    言不實後，陸明宏才改口陳述如前。而在此種當場推翻自己
    先前所為陳述的情境下，以「應該」、「好像」此類委婉的
    語氣為改口，實屬一般人避免自陷窘境的常態，不足為奇。
    因此，無從以陸明宏供稱：「槍彈應該是我放到工具間的」
    ，而認其是在不確定的狀況下為推測性的陳述。
　⒋綜上所述，辯護人此部分所辯，均屬無從採認。
  ㈣被告陸明宏除108年2月19日偵訊後半段為前述供述外，其歷
    次所為之其他供述，雖均否認有寄藏本案槍彈的行為，然而
    ：
　⒈被告陸明宏於警詢及108年2月19日偵訊前半段均供稱：余紳
    華於108年02月16日下午3、4點左右，以扣案手提袋盛裝本
    案槍彈，拿到我工廠2樓房間，隔天早上9點多，我在1樓工
    具間看到該手提袋，之後我就告訴他，不要拿來這裡放、趕
    快拿走，他則對我笑一笑（偵1卷第14至15、183頁）；之後
    於108年7月25日偵訊時則供稱：我有叫余紳華把槍彈拿走，
    余紳華拿走之後，王俊南（為本案檢舉人）又拿回來放了。
    而王俊南拿回來放這件事，是警方查獲本案後，我問余紳華
    ，余紳華跟我說的（偵1卷第248、251頁）；於原審及本院
    審理中又改稱：本案這2把槍我完全沒有看過，槍是誰放的
    我不清楚（原審訴1卷第185頁、本院卷第165頁），先後否
    認犯罪的說詞相去甚遠，則其所為辯解是否屬實？已經令人
    感到十分懷疑。
　⒉在被告陸明宏各次否認犯罪的供述中，其曾於108年2月19日
    偵訊前半段陳稱：108年過年之前，余紳華曾經拿槍及子彈
    給我看，並要我收起來，我就放在2樓的房間，之後余紳華
    又把槍及子彈帶走（偵1卷第183頁）；於108年7月25日偵訊
    中陳述：「（問：你之前為何會說你有同意余紳華把槍跟子
    彈寄放在你的工廠？）第一次沒有看到子彈，所以我有同意
    。第二次我有看到子彈，所以我就不同意」、「（問：所以
    你的意思是第一次拿了1支槍來放，因為沒有子彈，所以你
    同意，第二次拿了1支槍跟子彈，你就不同意放，但余紳華
    拿走之後王俊南又拿回來，所以在你仁武的工廠才會搜到2
    支槍跟子彈？）是」（偵1卷第248頁）；於原審準備程序中
    又供稱：108年農曆年過年前，余紳華有拿1支外型是手槍的
    東西到我工廠，叫我收起來，我就放到1樓工具間，隔天我
    去工具間就沒看到那支槍，應該是余紳華拿走了（原審訴1
    卷第185至186頁）。由上述供述內容可知，雖然卷內事證無
    法確認余紳華於108年農曆年過年前所交給陸明宏的槍彈，
    與本案所查獲的槍彈確實具有同一性，但卻在在顯示陸明宏
    於本案發生前，已有為余紳華寄藏槍枝的行為，甚至於108
    年2月19日偵訊前半段，也承認其於本案發生前，已有為余
    紳華寄藏子彈的行為。此外，依據檢舉人王俊南在前述工廠
    內所拍攝的照片，有拍攝到陸明宏與余紳華共同檢視槍枝的
    情形（原審訴2卷第159頁），而該照片的槍枝，雖無法確認
    與本案遭查獲的槍枝具有同一性，但仍可證明余紳華、陸明
    宏2人在槍枝上接觸、互動的密切情形。綜上事證，陸明宏
    顯有高度為余紳華保管本案槍彈的動機及可能性，故其於前
    述犯罪事實所載時、地，再度為余紳華寄藏本案槍彈，實屬
    合情、合理。
　⒊如前所述，被告陸明宏若未將本案槍彈放置到其工廠1樓工具
    間，自當會於歷次供述中均予否認，而無為前述108年2月19
    日偵訊後半段陳述的可能，再佐以前述「陸明宏有高度為余
    紳華保管本案槍彈的動機及可能性」此一情狀，足見陸明宏
    歷次所為的陳述中，應以108年2月19日偵訊後半段所為的陳
    述較為可採。
　⒋被告陸明宏的辯護人雖主張：被告工廠的工具間是一個開放
    空間，平時沒有上鎖，誰想進去就可以進去。且從原審勘驗
    筆錄所附照片可以看出，該工具間內部雜亂，各種工具隨意
    堆疊，如果一個人把槍彈放在工具間夾層，用東西蓋住，沒
    有特別去翻是找不到的。因此，只要是對該工廠環境熟悉，
    甚至是在該工廠裡面工作的人，想要把本案槍彈放在工具間
    並非難事。又被告如果有同意保管本案槍彈，那他就直接讓
    余紳華放在工廠2樓房間就好，因為該房間平常只有余紳華
    及被告在使用，放在該處沒有被其他人發現的風險，不至於
    選擇放在會有他人出入的1樓工具間。故本案並無法完全排
    除，在被告明確表示不要讓余紳華放置槍彈在工廠後，余紳
    華利用他本身對於被告工廠環境的熟悉，再加上他可以隨意
    進出工具間，而在事前未告知、也沒有經過被告同意的狀況
    下，就把本案槍彈藏放在工具間的可能。然而：
　⑴關於辯護人所稱本案槍彈是由余紳華自行放在陸明宏工廠1樓
    工具間部分，本案查獲之初，同案被告余紳華就持有扣案槍
    彈，乃是採認罪的陳述，但其當時於警詢、偵訊中，均未陳
    稱是其自行將該等槍彈拿到工具間放置（偵1卷第23至29、1
    79至181頁，警詢部分只是作為彈劾辯護人主張的證據，並
    未用以證明被告陸明宏本件犯行）。而之後不論余紳華於偵
    查後半階段、原審審理中採否認犯罪的答辯，或於本院審理
    中為認罪的供述，也都未曾供稱其有自行將扣案槍彈拿到工
    具間放置。此外，卷內也無任何證據可予證明此事，故辯護
    人此一主張，乃屬無證據可予支持的推測，已難遽以採認。
　⑵依據被告陸明宏108年7月25日偵訊所為陳述，其陳稱其第二
    次（即本案部分）拒絕讓余紳華寄放槍彈的理由，乃是因為
    此次余紳華同時要寄放的物品還有子彈（偵1卷第248頁）。
    但對照陸明宏於108年2月19日偵訊前半段所為陳述，其當時
    雖亦否認有寄藏本案槍彈之舉，但也供稱於108年農曆過年
    前，有寄藏余紳華所交付的槍枝及「子彈」（偵1卷第183頁
    ）。故陸明宏所辯稱拒絕讓余紳華寄放本案槍彈的理由，顯
    屬自相矛盾，難以採認。辯護人基於此一無從採認的說詞，
    再推論余紳華是遭陸明宏拒絕後，方自行將本案槍彈藏放在
    陸明宏工廠1樓工具間，更屬無據。
　⑶被告陸明宏於108年7月25日偵訊、原審準備程序，雖然都否
    認其有寄藏本案槍彈，但就其於108年農曆過年前為余紳華
    寄藏槍枝部分，均陳稱是將該槍枝拿到其工廠1樓工具間放
    置（偵1卷第251頁、原審訴1卷第185頁），可知上述工廠1
    樓工具間乃是陸明宏認為可藏放槍枝的處所。而不論陸明宏
    是因為輕忽大意，或自認該工具間物品雜亂不易遭發覺，甚
    至是要藉此掩人耳目而於遭查獲時得以推卸自己責任，方為
    如此處置，但顯然並無辯護人所稱：「因上述工廠2樓房間
    較不容易被發覺，故陸明宏不可能將本案槍彈放置在工廠1
    樓工具間，必然是他人持以放置」的情形。
　⑷綜上所述，辯護人此部分所辯，均屬無從採認。
　㈤本件被告陸明宏於108年2月19日偵訊後半段所為的供述，與
    同案被告余紳華於108年2月19日偵訊中所為證詞相符，並有
    前述二、㈢所載各項證據可佐，已可證明附表編號1、3、4所
    示具有殺傷力之槍枝、子彈，乃是由陸明宏放置到上述工廠
    1樓工具間，足見陸明宏有為余紳華寄藏該等槍彈的主觀犯
    意與客觀行為，否則其當不會有上述舉動。至於余紳華於10
    8年2月19日之後，雖於108年7月25日偵訊、108年9月29日警
    詢、原審審理中陳稱：王俊南於警方搜索前一天，有將本案
    槍、彈帶去陸明宏的工廠，並拿給我、陸明宏、張晨宇等人
    看。而王俊南有跟陸明宏說要把本案槍彈寄藏在陸明宏的工
    廠，但陸明宏不答應，之後我先離開該處，王俊南比我晚離
    開，隔天槍彈就被警方查獲了。本案槍、彈並非我持有後交
    給陸明宏寄藏（偵1卷第249至252、271至274頁、原審訴1卷
    第207至211頁、原審訴2卷第68至94頁），意指本案槍彈乃
    是王俊南拿到上述工廠1樓工具間放置。但余紳華所稱：「
    王俊南將本案槍彈拿到上述工廠供包含陸明宏在內的人觀覽
    」、「王俊南有跟陸明宏說要把本案槍彈寄藏在陸明宏的工
    廠，但陸明宏不答應」等事項，被告陸明宏均未曾主張；且
    余紳華所述「王俊南將本案槍彈拿到上述工廠供人觀覽」的
    情節，也與證人張晨宇（原審訴2卷第95至107頁）、證人王
    俊南（原審訴2卷第118至137頁）於原審審理中的證詞不符
    ；另經原審勘驗臺灣橋頭地方法院109 年6 月18日提解人犯
    囚車內之行車紀錄器檔案後，發現余紳華有先與證人張晨宇
    串通，欲將罪責推諉給王俊南，再利用原審提解人犯的機會
    ，於囚車內要求王俊南依其指示，再將罪責推諉給已於109 
    年4 月1 日過世之洪國斌（為陸明宏妹夫），而有要求王俊
    南配合串證的情形（參見原審訴3卷第70至79頁的勘驗筆錄
    ）；再佐以余紳華於本院審理中，已經坦承本案槍彈乃是其
    所持有此一情狀。綜上事證可知，余紳華於108年7月25日偵
    訊、108年9月29日警詢、原審審理中所為的陳述，顯然是為
    了要推卸自己刑責的不實說詞，難以採認，自無從以余紳華
    此等陳述內容，而為有利於被告陸明宏的認定。
　㈥被告陸明宏之辯護人雖然主張：同案被告余紳華的陳述，有
    前述先後矛盾不一的重大瑕疵，依據最高法院46年度台上字
    第419號、70年度台上字第116號刑事判決所載：「共同被告
    不利於己之陳述，固得採為其他共同被告犯罪之證據，惟此
    項不利之陳述，須無瑕疵可指，而就其他方面調查，又與事
    實相符，始得採為其他共同被告犯罪事實之認定」之意旨，
    其陳述已不得為作為認定被告陸明宏犯罪之證據。況且，本
    案又無其他補強證據，自無從認定陸明宏有寄藏本案槍彈犯
    行。然而：
　⒈同一供述證據前後有所不符，或相互間有所歧異時，究竟何
    者為可採，法院仍得本其自由心證予以斟酌，非謂一有不符
    或矛盾，即應認其全部均為不可採信，若其陳述與真實性無
    礙，仍非不得予以採信，此乃最高法院一再指明之證據判斷
    原則。再者，被告、共犯或其他共同被告之自白，及證人之
    證詞，均屬供述證據的一種，都會因個人的記憶、觀察角度
    、表達意思的能力與方式、誠實意願、嚴謹程度及利害關係
    之不同，而容易產生先後所述歧異的情形。故共同被告或共
    犯之供述，即使有前後不一的情形，法院仍應依據卷內證據
    及經驗法則、論理法則，判斷該等供述證據是否可予採信，
    不因其性質屬共同被告或共犯之供述，即認應予完全摒棄不
    採（最高法院92年度台上字第4387號刑事判決可作為參考）
    。因此，辯護人所稱「須無瑕疵可指」者，乃是該不利於己
    之陳述，就其內容本身的事理性、邏輯性等事項，不能存有
    瑕疵，而非同一供述者先後所為陳述內容予以對照、比較後
    的結果。而本件同案被告余紳華於108年2月19日偵訊中所為
    的陳述，其內容本身的事理性、邏輯性等事項，並未存有瑕
    疵；又其先後所言雖有不一，但究竟何部分較為可採，也經
    本院依卷內事證予以論述如前，依據前述說明，自可作為認
    定被告陸明宏犯行的證據。
　⒉就被告陸明宏本件寄藏槍彈犯行而言，同案被告余紳華乃是
    該等槍彈的原持有者及委請陸明宏代為保管之人，而陸明宏
    則是受余紳華委託而保管該等槍彈之人，故其2人之間的關
    係，乃屬對向犯，而因其2人的陳述（指陸明宏於108年2月1
    9日偵訊後半段的供述，及余紳華於108年2月19日偵訊中所
    為的陳述）已合致全部犯罪構成要件，自得互為補強證據（
    最高法院100年度台上字第6592號刑事判決可為參考）。況
    且，本案槍彈乃是在陸明宏實力支配下的前述工廠1樓工具
    間內所查獲，有前述搜索扣押筆錄、扣押物品目錄表可以證
    明，而此一事證，亦屬足以證明陸明宏本件犯行的補強證據
    。因此，辯護人主張本案並無其他補強證據，並不可採。
四、檢察官起訴意旨，雖認被告陸明宏寄藏附表編號1、3、4所
    示槍彈的時間為108年1月25日，但如前所述，陸明宏於108
    年農曆過年前所收受保管的槍枝、子彈，並無法確認與附表
    編號1、3、4所示槍彈具有同一性，故其寄藏附表編號1、3
    、4所示槍彈的時間，應以陸明宏108年2月19日偵訊中的供
    述為依據，即108年2月16日。
五、綜上所述，本件事證明確，被告陸明宏犯罪事實二所載的犯
    罪行為，已經足以認定，應依法予以論罪科刑。
伍、論罪科刑及上訴論斷的理由
一、關於被告余紳華所犯法條部分
　㈠原審所認定關於被告余紳華的罪名：余紳華前述犯罪行為，
    是犯槍砲彈藥刀械管制條例第8 條第4 項（修正前）之非法
    持有可發射子彈具有殺傷力之槍枝罪、同條例第12條第4 項
    之非法持有子彈罪。
　㈡被告余紳華以一持有行為同時觸犯非法持有可發射子彈具殺
    傷力之槍枝罪、非法持有子彈罪，為想像競合犯，應依刑法
    第55條規定，從一重論以非法持有可發射子彈具殺傷力之槍
    枝罪。
二、關於被告陸明宏所犯法條部分
　㈠被告陸明宏行為之後，槍砲彈藥刀械管制條例第4 條第1 項
    第1 款、第7 條第4 項、第8 條第4 項等規定，已經於109 
    年6 月10日修正公布，並於同年月12日生效施行，而此次修
    正的立法理由主要為：「鑒於現行查獲具殺傷力之違法槍枝
    ，多屬非制式槍枝，可遠距離致人死傷，且殺傷力不亞於制
    式槍枝，對人民生命、身體、自由及財產法益之危害，實與
    制式槍枝無異；另因非制式槍枝之取得成本遠低於購買制式
    槍枝，且製造技術門檻不高、網路取得改造資訊容易，導致
    非制式槍枝氾濫情形嚴重，若區分制式與否而分別適用第7 
    條或第8 條處罰，將使不法分子傾向使用非制式槍砲從事不
    法行為，以規避第7 條較重之刑責，無異加深不法分子大量
    使用非制式槍砲之誘因，為有效遏止持非制式槍砲進行犯罪
    情形，非制式槍砲與制式槍砲罪責確有一致之必要」。可知
    本次修法的目的，在於有效遏止持非制式槍砲進行犯罪，而
    認非制式槍砲與制式槍砲之罪責有一致的必要，故於第4 條
    、第7 條、第8 條均增加「制式或非制式」之構成要件，亦
    即不分制式或非制式，凡屬第7 條所列各類槍枝型式之槍枝
    ，有殺傷力者，均依第7 條規定處罰。而此部分修正將使「
    持有改造手槍」的犯罪行為，原本是依其殺傷力是否與制式
    槍枝相當或超過，而分別適用同條例第7 條第4 項、第8 條
    第4 項處罰（最高法院100年度台上字第3724號刑事判決可
    為參考），於修正後則均改依刑責較重之同條例第7 條第4 
    項處罰，故修正後的規定並未較有利於被告陸明宏，依刑法
    第2 條第1 項前段規定，自應適用其行為時即修正前槍砲彈
    藥刀械管制條例第8 條第4 項的規定論處。
　㈡本件被告陸明宏於犯罪事實二中，寄藏附表編號1、3 所示槍
    枝的犯罪行為，是犯修正前槍砲彈藥刀械管制條例第8 條第
    4 項的非法寄藏可發射子彈具殺傷力之槍枝罪；而其寄藏附
    表編號4 所示具殺傷力子彈的犯罪行為，則是犯槍砲彈藥刀
    械管制條例第12條第4 項的非法寄藏子彈罪。　　　
　㈢槍砲彈藥刀械管制條例所稱的「寄藏」與「持有」行為，都
    是將物品置於自己實力支配之下，只是「寄藏」必須先有他
    人的持有行為，之後行為人方受他人委託而代為保管。而寄
    藏之受人委託代為保管，其保管本身，雖然亦屬持有，不過
    此時的持有乃是受寄的當然結果。因此，單純的「持有」固
    不包括「寄藏」，但「寄藏」之受人委託代為保管的「持有
    」，既然是「寄藏」的當然結果，法律上自宜僅就「寄藏」
    行為為包括的評價，不應另就「持有」予以論罪（最高法院
    74年度台上字第3400號刑事判決可為參考）。從而，被告陸
    明宏為余紳華保管而持有前述槍彈的行為，自不另論以槍砲
    彈藥刀械管制條例第8 條第4 項（修正前）、第12條4 項的
    非法持有可發射子彈具殺傷力之槍枝罪、非法持有子彈罪。
　㈣被告陸明宏以一寄藏行為同時觸犯非法寄藏可發射子彈具殺
    傷力之槍枝罪、非法寄藏子彈罪，為想像競合犯，應依刑法
    第55條規定，從一重論以非法寄藏可發射子彈具殺傷力之槍
    枝罪。
三、刑的加重減輕事由
　㈠關於刑法第47條第1項規定部分：
　⒈被告余紳華前因贓物案件，經臺灣橋頭地方法院以107年度易
    字第159號刑事判決，判處有期徒刑5月確定，於107年12月6
    日易科罰金執行完畢；被告陸明宏前因公共危險案件，經臺
    灣高雄地方法院以105年度交簡字第180號刑事判決，判處有
    期徒刑4月、併科罰金新臺幣1萬5000元確定，有期徒刑部分
    於105年3月8日易科罰金執行完畢，此有被告2人之臺灣高等
    法院被告前案紀錄表在卷可證。被告2人受有期徒刑執行完
    畢，於5年內故意再犯前述有期徒刑以上之罪，已符合刑法
    第47條第1項構成累犯的要件。
　⒉司法院釋字第775號就刑法第47條第1項關於累犯規定為解釋
    後，就構成累犯者是否加重其最低本刑，須考量行為人對刑
    罰反應力是否薄弱及有無特別惡性，以避免行為人所受刑罰
    超過其所應該負擔的罪責，使其人身自由因此遭受「罪刑不
    相當」的過苛侵害。而在判斷行為人是否對刑罰反應力薄弱
    及有無特別惡性時，應綜合審酌行為人前、後案的犯罪類型
    、行為態樣是否相同或類似；前案執行完畢與後案發生之時
    間相距長短；前案是故意或過失所犯；前案執行是入監執行
    完畢，或是易科罰金、易服社會勞動而執行完畢；前、後案
    對於他人生命、身體、財產等法益侵害情形如何等事項而為
    判斷。因此，行為人前後所犯各罪類型、罪名是否相同或罪
    質是否相當，雖為是否加重其最低本刑的考量因素之一，但
    並無絕對且必然的關連性存在（最高法院109年度台上字第5
    044號刑事判決可作為參考）。
　⒊被告余紳華及其辯護人雖主張：被告構成累犯的前案，罪質
    與本案不同，且被告是易科罰金執行完畢，人身自由未受拘
    束，無法推論被告對於自由刑的刑罰反應力薄弱或有敵視法
    律的特別惡性，應不需依累犯規定加重其刑；被告陸明宏及
    其辯護人亦主張：被告前案與本案所犯，不論在犯罪動機、
    手段、情節及保護法益均不相同，應無依累犯規定加重其刑
    的必要。
　⒋被告余紳華上述構成累犯的前案，是於107年12月6日執行完
    畢，故其犯本件犯行的時間，距離前案執行完畢相差僅約1
    、2個月，為刑法第47條第1項所規定「5年」期間的最前期
    ；而被告陸明宏上述構成累犯的前案，則是於105年3月8日
    執行完畢，故其犯本件犯行的時間距離前案執行完畢相差約
    3年，而為上述「5年」期間的中期，並非已相距甚久。再者
    ，被告2人前案都是故意犯罪，已顯示其2人法敵對的惡性，
    卻又分別在前案執行完畢後甚為接近及不久的時間內，又再
    犯法定刑更高的本案，可見其2人未能因前案的執行而知道
    警惕，所為更屬變本加厲，足認其2人具有特別惡性及對刑
    罰反應力薄弱，即使考量其2人前案與本案罪質不同、未因
    前案犯行而入監執行，亦均無司法院釋字第775號解釋意旨
    所稱：「依刑法第47條第1項規定加重最低本刑，將導致被
    告所受刑罰超過其所應負擔罪責，使其人身自由因此遭受過
    苛侵害」的狀況存在。因此，被告2人及辯護人前述主張並
    不可採，被告2人前述犯行，均應依刑法第47條第1項規定加
    重其刑。
　⒌本案原審判決已依刑法第47條第1項規定對被告2人上述犯行
    加重其刑，而本段論述，只是在審查原審此部分判斷妥適與
    否。因此，檢察官雖未依最高法院110年度台上字第5660號
    刑事判決意旨，就被告2人應依刑法第47條第1項規定加重其
    刑部分為相關舉證責任（是由原審依職權調查而為論認），
    但原審是於前述判決宣示前即為判決，依據該判決理由之說
    明，尚無從以此認定原審判決有應予撤銷之事由，併予說明
    。
　㈡關於槍砲彈藥刀械管制條例第18條第4項規定部分：被告余紳
    華於108年2月19日的警詢、偵訊中，雖曾供稱本案槍彈來源
    為李育昇（警卷第25至27頁、偵1卷第180頁）。但此經李育
    昇於警詢、偵訊時堅決否認（偵1卷第250 頁、原審訴1卷第
    110至113頁），且卷內也無其他證據證明余紳華所言屬實，
    故檢察官就李育昇涉犯持有本案槍彈罪嫌部分，已對其為不
    起訴處分確定，有該不起訴處分書可以證明（原審訴2卷第2
    79至280頁）。因此，被告余紳華所供述之槍砲來源，難認
    屬實，亦未查獲，自無從適用槍砲彈藥刀械管制條例第18條
    第4項規定予以減免其刑。　　
四、上訴論斷的理由（被告余紳華部分）：原審就被告余紳華前
    述犯行，予以量處有期徒刑5年6月，併科罰金新臺幣12萬元
    ，並諭知罰金如易服勞役，以新臺幣1000元折算1日，雖然
    已依刑法第57條規定詳加審酌各相關事項。然而，余紳華在
    原審審理時，否認有前述犯行，原審亦因此以其未能坦承犯
    行而予科刑，但余紳華於提起上訴後，就其所犯已經全部坦
    承。再佐以余紳華於偵查之初，即曾坦承犯行，而此亦為原
    審論認其有本案犯行的事證之一（參見原審判決第4頁）。
    而將此二者綜合以觀，足認關於余紳華之「犯後態度」此一
    量刑因子，已無法僅以其否認犯行予以看待，而與原審的量
    刑審酌內容有一定程度的差異，故原審所為的量刑結果不免
    不夠周全。因此，被告余紳華以原審量刑過重為由而提起上
    訴，為有理由，故應由本院將原判決關於余紳華有罪部分之
    宣告刑，均予以撤銷改判。
五、上訴論斷的理由（被告陸明宏部分）
　㈠原審認為被告陸明宏上述犯行，犯罪事證明確，因而適用槍
    砲彈藥刀械管制條例第8 條第4 項（修正前）、第12條第4 
    項，刑法第11條前段、第2 條第1 項前段、第55條、第47條
    第1 項、第42條第3 項等規定，並審酌：「陸明宏在本案發
    生前，除構成累犯之前科不予重複評價外，尚有其他公共危
    險前科，有臺灣高等法院被告前案紀錄表在卷可佐；其無視
    槍彈為我國法令所禁止之危險物品，於現今槍彈氾濫之際，
    竟仍未經許可寄藏前述槍彈，對社會治安及民眾生命財產安
    全，已明顯構成威脅，實值非難；再考量其犯後否認犯行，
    且從同案被告余紳華與證人王俊南在原審法院囚車內的對話
    ，可看出陸明宏事先有與同案被告余紳華串通，將罪責誣陷
    予檢舉本案犯罪之王俊南，其配合余紳華勾串供詞之舉實值
    非難；另考量其寄藏之槍彈為2 把改造手槍及具殺傷力之子
    彈共計6 顆，而寄藏之時間非長，又未見其曾持本案槍彈為
    其他犯行等情形；另審酌其所自陳之智識程度、工作、家庭
    生活及經濟狀況（參見陸明宏於原審訴3卷第120至121 頁所
    為陳述）」等一切情狀，就陸明宏上述犯行量處有期徒刑4
    年8月，併科罰金新臺幣8萬元，並諭知以新臺幣1000元折算
    1 日為罰金如易服勞役之折算標準。
　㈡原審另就沒收部分說明：
　⒈扣案如附表編號1 、3 所示之槍枝，經鑑定結果，均為可發
    射子彈具有殺傷力之改造手槍，屬違禁物，且為被告陸明宏
    本案所寄藏之槍枝，應依刑法第38條第1 項之規定，不問屬
    於犯罪行為人與否，予以宣告沒收。
　⒉扣案如附表編號4 所示具有殺傷力之非制式子彈共6 顆，雖
    為被告陸明宏本案所寄藏之子彈，但均經鑑定試射完畢，僅
    餘彈頭、彈殼，已失其原有子彈之結構及效能，而不再具有
    殺傷力，已非屬違禁物，故不宣告沒收。另扣案如附表編號
    4 所示不具有殺傷力之非制式子彈5 顆，本無殺傷力，且均
    經試射完畢，而非違禁物，亦不宣告沒收。
　⒊扣案如附表編號2 、5 、6 所示盛裝本案槍彈之紙盒、鋁盒
    、手提袋等物，雖可認定屬供本案犯罪所用之物。但該等物
    品均非違禁物，且價值低微、極易取得而具高度替代性，縱
    予沒收仍無預防再犯之功用，亦欠缺刑法上之重要性，故不
    宣告沒收。
　⒋扣案如附表編號7至13、16至18 所示之各項工具或機具，均
    非違禁物；扣案如附表編號14、25至27所示之物，則經鑑定
    均非列入公告之槍砲、彈藥主要組成零件（詳附表備註欄所
    示），亦均非違禁物。且無證據顯示上述物品與被告陸明宏
    前述犯行有何關聯，故不予宣告沒收。
　⒌扣案如附表編號19至24所示之物，均為毒品或吸食毒品所用
    之物，與本案並無關聯，故不予宣告沒收，而應由檢察官另
    行依法處理。
　⒍扣案如附表編號15所示之釘槍底火，雖經鑑定為公告之彈藥
    主要組成零件，但經原審認定與被告陸明宏前述犯行無關，
    亦不予宣告沒收。
　㈢經核原判決之認事用法均無重大違誤（原審將被告陸明宏寄
    藏本案槍彈的時間，論認為「於余紳華持有本案槍彈後之10
    8 年1 月間某日起」，雖略有錯誤，但尚屬枝節部分，無礙
    於判決本旨，故由本院直接加以更正即可），量刑也已經依
    刑法第57條規定詳細審酌，結論亦屬妥適，對於上述沒收的
    說明，亦屬正確。
　㈣被告陸明宏雖以前述辯解，主張其並無本件犯行，指稱原審
    對其為有罪判決有所違誤而提起上訴，但其所為前述辯解，
    均不可採，已經本院論述如前。因此，本件被告陸明宏上訴
    並無理由，應予駁回其上訴。至於被告陸明宏之辯護人主張
    ：原審於量刑審酌時，認為「陸明宏事先與余紳華串通，將
    罪責誣陷予王俊南，其配合余紳華勾串供詞之舉實值非難」
    ，並無足夠證據可為證明，以此作為量刑理由有所不當。然
    而，依據前述原審勘驗筆錄，同案被告余紳華確實有欲將罪
    責推諉給王俊南的情形，且余紳華並曾向王俊南提及：「明
    宏他們現在也是在幫我開脫啦」（原審訴3卷第78頁）。再
    佐以被告陸明宏是親受余紳華所託，為余紳華保管本案槍彈
    ，但其卻在明知本案槍彈來源的情形下，於108年7月25日偵
    訊時則不實供稱：我有叫余紳華把槍彈拿走，余紳華拿走之
    後，王俊南又拿回來放了。而王俊南拿回來放這件事，是警
    方查獲本案槍彈後，我問余紳華，余紳華跟我說的（偵1卷
    第248、251頁），足見其確實有配合余紳華勾串供詞而將罪
    責推諉給王俊南的情形，故辯護人此部分主張，並不可採。
六、本院綜合考量以下事項，就被告余紳華前述犯行，判處主文
    欄所載的刑度，並諭知罰金如易服勞役的折算標準：
　㈠余紳華所持有具殺傷力的槍彈，分別為改造槍枝2把、子彈6
    顆，持有時間約1個月等犯罪情節。
　㈡余紳華遭查獲後，於偵查之初曾坦承犯行，但於後續偵查過
    程及原審審理時則否認犯行，之後於本院審理中又坦承犯行
    ；另如前所述，被告余紳華先前有先與同案被告陸明宏、證
    人張晨宇串通，將罪責推諉給證人王俊南，再利用原審提解
    人犯的機會，於囚車上要求王俊南依其指示，將罪責另推諉
    給已死亡之洪國斌，而圖使案情晦暗不明、藐視司法等犯後
    態度。
　㈢余紳華除上述構成累犯的前科外，另有其他案件經法院判處
    罪刑確定的情形（參見臺灣高等法院被告前案紀錄表），足
    見其素行狀況不佳。
　㈣余紳華的智識程度、工作、家庭生活及經濟狀況（參見其於
    本院卷第204頁的陳述），及其他刑法第57條各款所規定的
    事項。
陸、被告余紳華經原審判決無罪部分，因檢察官未上訴而已確定
    ，故此部分不屬於本院審判的範圍，併予說明。　
據上論斷，應依刑事訴訟法第368 條、第369 條第1 項前段，判
決如主文。
本案經檢察官蘇恒毅提起公訴，檢察官楊慶瑞到庭執行職務。
中　　華　　民　　國　　111 　年　　9 　　月　　13　　日
                  刑事第四庭    審判長法  官  黃建榮
                                      法  官  李嘉興
                                      法  官  陳君杰
以上正本證明與原本無異。
如不服本判決應於收受本判決後20日內向本院提出上訴書狀，其
未敘述上訴理由者，並得於提起上訴後20日內向本院補提理由書
狀（均須按他造當事人之人數附繕本）「切勿逕送上級法院」。
中　　華　　民　　國　　111 　年　　9 　　月　　13　　日
　　　　　　　　　　　　　　　　　　　書記官　吳璧娟　　
附錄本判決論罪科刑法條：
修正前槍砲彈藥刀械管制條例第8 條
未經許可，製造、販賣或運輸鋼筆槍、瓦斯槍、麻醉槍、獵槍、
空氣槍或第4條第1項第1款所定其他可發射金屬或子彈具有殺傷
力之各式槍砲者，處無期徒刑或5年以上有期徒刑，併科新臺幣1
千萬元以下罰金。
未經許可，轉讓、出租或出借前項所列槍枝者，處5年以上有期
徒刑，併科新臺幣1千萬元以下罰金。
意圖供自己或他人犯罪之用，而犯前二項之罪者，處無期徒刑或
7年以上有期徒刑，併科新臺幣1千萬元以下罰金。
未經許可，持有、寄藏或意圖販賣而陳列第1項所列槍枝者，處3
年以上10年以下有期徒刑，併科新臺幣7百萬元以下罰金。
第1項至第3項之未遂犯罰之。
犯第1項、第2項或第4項有關空氣槍之罪，其情節輕微者，得減
輕其刑。
槍砲彈藥刀械管制條例第12條
未經許可，製造、販賣或運輸子彈者，處1年以上7年以下有期徒
刑，併科新台幣500萬元以下罰金。
未經許可，轉讓、出租或出借子彈者，處6月以上5年以下有期徒
刑，併科新台幣300萬元以下罰金。
意圖供自己或他人犯罪之用，而犯前二項之罪者，處3年以上10
年以下有期徒刑，併科新台幣700萬元以下罰金。
未經許可，持有、寄藏或意圖販賣而陳列子彈者，處5年以下有
期徒刑，併科新台幣300萬元以下罰金。
第1項至第3項之未遂犯罰之。
附表：
編號 扣得物品名稱 數量 　　　　　　　　備註  1 改造手槍（槍枝管制編號：0000000000號，含彈匣1個） 1把 認係改造手槍，由土耳其ATAKARMS廠ZORAKI 925-TD 型空包彈槍，換裝土造金屬槍管並於槍口末端旋合一金屬管而成，擊發功能正常，可供擊發適用子彈使用，認具殺傷力。  2 盛裝槍枝紙盒（盛裝附表編號1改造手槍） 1盒 略。  3 改造手槍（槍枝管制編號：0000000000號，含彈匣1個） 1把 認係改造手槍，由仿半自動手槍製造之槍枝，換裝土造金屬槍管而成，擊發功能正常，可供擊發適用子彈使用，認具殺傷力。  4 具殺傷力之子彈 6顆 ㈠3 顆，認均係非制式子彈，由口徑9mm 制式空包彈組合直徑約8.8mm 金屬彈頭而成，均可擊發，認均具殺傷力。 ㈡1 顆，認係非制式子彈，由口徑9mm 制式空包彈組合直徑約8.8mm 金屬彈頭而成，彈底發現有撞擊痕跡，經試射，可擊發，認具殺傷力。 ㈢2 顆，認均係非制式子彈，由金屬彈殼組合直徑約8.9mm 金屬彈頭而成，可擊發，認具殺傷力。  不具殺傷力之子彈 5顆 認均係非制式子彈，由金屬彈殼組合直徑約8.9mm 金屬彈頭而成。其中2 顆雖可擊發，惟發射動能不足，認不具殺傷力；餘3 顆無法擊發，認不具殺傷力。  5 盛裝槍彈鋁盒（盛裝附表編號3改造手槍） 1盒 略  6 盛裝槍枝手提袋 1個   7 改造工具 1包   8 砂輪機 1台   9 大型鑽孔臺（含鑽孔臺中央原插放之金屬圓柱體1個） 1台  10 研磨機 1台  11 鑽頭 5支  12 C型固定夾 1支  13 游標卡尺 1支  14 金屬管（即偵一卷第107 頁扣押物品目錄表附表編號14所合稱之「槍管」） 1 組（含圓柱體及非圓柱體各1支） 1.認分係金屬管（圓柱體該支）及金屬槍管之彈室（非圓柱體該支），惟無完整槍管結構，無法供組裝使用，上開非圓柱體及圓柱體之金屬管亦無法互相組合使用。 2.均非槍管，而非屬公告之槍砲、彈藥主要組成零件。 15 釘槍底火 9粒 1.經抽取1 粒檢驗，拆解後含黃色顆粒檢出硝化甘油（Nitroglycerine；NG）、硝化纖維（Nitrocellulose；NC）及Centralite II 等成分，認係雙基發射火藥。 2.屬公告之彈藥組成零件（內政部110 年4 月28日內授警字第1100871086號函）。 16 挫刀 1把 略 17 C型固定夾 1支  18 改造工具 7支  19 吸食器 1組  20 吸食器 1組  21 玻璃球吸食器 2個  22 分裝杓 1支  23 安非他命（毛重0.2 公克） 1包  24 海洛因（毛重2.8公克） 1包  25 模擬槍空彈殼 11顆 1.認分係非制式金屬彈殼、口徑0.27吋打釘槍用之空包彈（不具金屬彈頭，不具殺傷力）及金屬彈丸。 2.均未列入公告之槍砲、彈藥主要組成零件。 3.無法與附表編號27所示彈頭組合使用。 26 空彈殼 2顆 1.認均係非制式金屬彈殼。 2.均未列入公告之槍砲、彈藥主要組成零件。 3.無法與附表編號27所示彈頭組合使用。 27 銅色彈頭 2顆 1.認均係非制式金屬彈頭。 2.均未列入公告之槍砲、彈藥主要組成零件。 3.無法與附表編號25、26所示彈殼組合使用。